Inventaris van de archieven van de heerlijkheden Oost- en West-Barendrecht en Carnisse tot het jaar 1850
Nationaal Archief, Den Haag
Heerlijkheid Oost- en West-Barendrecht en Carnisse
Heerlijkheid Barendrecht
1264-1852
35269
3.40 meter; 315 inventarisnummers.
Normale geschreven en gedrukte teksten. De Nederlandstalige stukken van vóór ca. 1700 zijn geschreven in het gotische cursiefschrift, met name in de oud-Hollandse klerkencursief.
Nationaal Archief, Den Haag
Heerlijkheid Carnisse
Heerlijkheid Oost-Barendrecht
Heerlijkheid West-Barendrecht
Bestuur van de polders Binnenland en Buitenland van Oost- en West-Barendrecht en Carnisse
Bestuur van de polder Ziedewy onder Oost-Barendrecht
Bestuur van de Zuidpolder onder Oost- en West-Barendrecht en Carnisse
Schout en gerecht van Oost-Barendrecht
De archieven bevatten onder meer stukken betreffende het verlei van de heerlijkheden, de goederen van de heren van de heerlijkheden, het aanstellen van ambtenaren en heerlijke rechten zoals de visserij en tiendrecht. Verder bevinden zich in de archieven stukken betreffende de schout en het gerecht van Oost-Barendrecht en stukken uit de archieven van de polderbesturen van enkele polders onder Oost- en West-Barendrecht en Carnisse.
Archiefvorming
Geschiedenis van de archiefvormer
De heerlijkheden, gelegen op het eiland IJselmonde, werden in 1858 door koop het eigendom van den heer H. de Kat. In 1844 werden zij voor het eerst in één hand vereenigd, toen Jacob van der Dussen, heer van Oost-Barendrecht, van de erfgenamen van Augusta Leopolda Catharina baronesse van Leyden geb. baronesse Van Pallandt de heerlijkheden West-Barendrecht en Carnisse kocht. Deze twee heerlijkheden waren sinds 1739 gezamenlijk in het bezit der familie Van Leyden geweest, nadat van 1643 tot 1697 de heerlijkheden Oost- en West-Barendrecht te zamen aan de leden der familie Van Beveren behoord hadden. tussen de drie heerlijkheden bestond van oudsher nauw verband wegens gemeenschappelijke bedijkingen en waterkeeringen.
Voor de geschiedenis en beschrijving der heerlijkheden en polders raadplege men: Inv.no. 113 en Tegenw. Staat van Holland IV, p. 377 vlg.; J. v. Oudenhoven: Out-Hollandt, nu Zuyt-Hollandt, p. 272 vlg.; J. W. Regt: Geschied- en Aardrijkskundige Beschrijving van den Zwijndrechtschen Waard, den Riederwaard enz., p. 163 vlg.; L. F. Teixeira de Mattos: De waterkeeringen, waterschappen en polders van Zuid-Holland VI, II, p. 413 vlg.
Geschiedenis van het archiefbeheer
Het is zeer te betreuren, dat de stukken door vocht en brandschade veel geleden hebben, zoodat verscheidene voor een groot deel onleesbaar zijn. De charters zijn over het algemeen goed bewaard.
De archieven, waarvan hier de beschrijving volgt, zijn in 1922 aan het Algemeen Rijksarchief in bewaargeving afgestaan door den heer J. de Kat van Barendrecht, den tegenwoordigen eigenaar van de heerlijkheden Oost- en West-Barendrecht en Carnisse.
Het archiefblok bevat archiefstukken onder verschillende rechtstitels verworven.
Inhoud en structuur van het archief
3.19
Aanwijzingen voor de gebruiker
Openbaarheidsbeperkingen
Volledig openbaar.
Materiële beperkingen
Aanvraaginstructie
Openbare archiefstukken kunnen online worden aangevraagd en gereserveerd. U kunt dit ook via de terminals in de studiezaal van het Nationaal Archief doen. Om te kunnen reserveren dient u de volgende stappen te volgen:
U maakt een profiel aan op www.gahetna.nl, en logt vervolgens in
Via de archiefinventaris (alleen de beschrijvingen met rode nummers) selecteert u het gewenste archiefstuk door op de knop 'Reserveren' te klikken
In het volgende scherm geeft u aan op welke dag u het archiefstuk wilt inzien
Indien u zich bevindt in de studiezaal en een tafelnummer heeft ontvangen kunt u dit nummer vermelden. Als u geen tafelnummer heeft kunt u tafelnummer 777 laten staan
Vervolgens bevestigt u uw reservering door deze te versturen.
Verwant materiaal
Beschikbaarheid van kopieën
Afgescheiden archiefmateriaal
De kaarten zijn ondergebracht in een apart archiefblok. Zie toegang 4.BAF
Beschrijving van de series en archiefbestanddelen
- Stukken behoorende tot het archief der heerlijkheid Oost-Barendrecht., A.
  - Stukken betreffende het verlei der heerlijkheid., I.
    - Verleibrief van 20 gaarden land in Barendrecht en het ambacht van Barendrecht., 1320; 1; 1 charter
      Dit inventarisnummer is alleen als kopie te raadplegen.
      (Reg. no. 4.)
      4. 1320 juni 28
      Gheraet, heer van Hoerne, van Althena, van Parveys en van Haerlaer, beleent heer Dederic van Riede, ridder met 20 gaarden land in Barendrecht, die van Heynnen van Waes zijn, en met het ambacht van Berendrecht, zóó, dat de rechter van de heer van Hoerne de boeten van 2 schellingen mag kwijtschelden, maar van de betaalde boeten 2/3 deel aan heer Dedric moet geven, die bovendien 30 schellingen 's jaars van de bede van Berendrecht krijgt, terwijl heer Gheraet lossen zal het derde deel van het ambacht Berendrecht, door heer Dederic verkocht aan Gelis van Berendrecht, in wins plaats hij, heer Dederic, een man zal zetten
      Dertienhondert ende twintich des Zaterdaghes na Sinte Jans dach te middezomer.
      Oorspr. (Inv. no. 1). Met zeer geschonden zegel van den heer van Hoerne (?); met contrazegel in groene was.
      Aschrift in (Inv. no. 112) fol 9 v.
    - Verleibrief van 5 vierdedeelen land in Barendrecht., 1320; 2; 1 charter
      (Reg. no. 5.)
      5. 1320 juli 14.
      Gheraet, heer van Hoerne, van Altena, van Parweis en van Heerlaer, beleent heer Didderic van Riede, ridder, met vijf viertel lands in het ambacht Barendrecht, die Heine van Waes van heer Didderic in leen houdt.
      Dertienhondert ende twintich des Manendaghes na Sinte Margriten dach.
      1. Oorspr. Inv. no. 2. Met resten van het zegel van den heer van Hoerne in groene was.
      2. Afschrift in Inv. no. 112, fol. 9 vo.
    - Verleibrief van het ambacht Barendrecht., 1321; 3; 1 charter
      (Reg. no. 7.)
      7. 1321 mei 17..
      Gheeraet, heer van Hoerne, van Altena, van Perveys en van Haerlaer, beleent Jan heren Gillys' zoon, poorter in Dordrecht, met het ambacht van Barendrecht, zooals heer Dideric van Riede, ridder, het hem opgedragen heeft, met de manschap van Heinen van Waes voor de vijf viertel lands.
      MCCC ende een ende twintich des Sondaghes na Sinte Servaes' daghe.
      Oorspr. Inv. no. 3. Met resten van het zegel van den heer van Hoerne in groene was.
    - Acte, waarbij de graaf van Holland den verkoop van het ambacht Barendrecht bekrachtigt., 1321; 4; 1 charter
      (Reg. no. 8.)
      8. 1321 augustus 6.
      Willem, graaf. van Heynnegouwen etc., bekrachtigt den koop van het ambacht Barendrecht door Jan heren Gillys' zoon.
      Dordrecht des Donredaghes na Sinte Pieters daghe ten ingaenden oest in 't jaer ons heren MCCC ende een ende twintich.
      1. Oorspr. Inv. no. 4. Met geschonden zegel van graaf Willem in groene was.
      2. Afschrift in Inv. no. 10 en in Inv. no. 112, fol. 10 ro.
      Afgedrukt bij Oudenhoven: Zuydt Hollandt, p. 275.
    - Vidimus van broeder Barnaert, gardiaan der minderbroeders te Dordrecht, van den verleibrief van Barendecht, bedoeld in Inv. no. 3., 1326; 5; 1 charter
      (Reg. no. 10.)
      10. 1326 april 4.
      Broeder Barnaert, gardiaan der Minderbroeders in Dordraech, vidimeert de oorkonde d.d. 1321 Mei 17. (regest no. 7).
      MCCC ende seisestwintich des iersten Vridaghes in Aprille.
      1. Oorspr. Inv. no. 5. Het zegel van broeder Barnaert verloren.
      2. Afschrift in Inv. no. 112, fol. 10 ro.
    - Acte, waarbij de gravin van Holland den verkoop van het ambacht Barendrecht bekrachtigt., 1346; 6; 1 charter
      (Reg. no. 18.)
      18. 1346 juli 25.
      Margriete, keizerin van Romen etc., bekrachtigt den koop van het ambacht Barendrecht ten behoeve van jonkvrouw Machteld Gillys heren Jans zoon dochter, dat bij Gillys' dood weer aan den heer van Hoerne was gekomen, benevens den koop van andere leengoederen, door Machtelds ouders van eenig heer van der Lecke gekocht.
      In die Haghe in 't jaer ons Heeren MCCC ses ende viertich op Sinte Jacobs dach.
      1. Oorspr. Inv. no. 6. Met geschonden zegel van de Keizerin in roode was.
      2. Afschrift in Inv. no. 112, fol. 10 vo.
    - Acte, waarbij Maximiliaan, Rooms koning en Philips, aartshertog van Oostenrijk, Gheryt ter Heerenhove, deken van Rees en kanunnik van den Dom in Utrecht, verbieden zich te bemoeien met geschillen tussen Barendrecht en Carnisse., 1492; 7; 1 charter
      (Reg. no. 35.)
      35 1492 november 2
      Maximiliaen, Roomsch koning etc., en Philips, aartshertog van Oistenrijck etc., verbieden Gheryt ter Heerenhoven, deken van Reys en kanonnik van den Dom te Utrecht, zich krachtens zijn ambt van delegaat te bemoeien met geschillen tusschen den heer van Wassenaer, heer van Barendrecht de vrouwe van Moerkerke, vrouwe van Kernisse, en Jacob Jacobs zoon van Minnebelke, heer van West-Barendrecht.
      Upten tweesten dach van Novembry in 't jaer ons Heeren duysent vierhondert twee ende tnegentich.
      Oorspr. (Inv. no. 7). Het signet van Maximiliaan verloren.
      Aschrift in (Inv. no. 112) fol 12.
    - Extract uit een brief van dénombrement van de leenen van Jacob van Wassenaer, van 1447 September 10, vermeldende de heerlijkheid Barendrecht, met smaltiende, korentiende, sluis, visscherij en vogelarij, gegeven in 1494., 8; 1 stuk
    - Verleibrief van de heerlijkheid Barendrecht en andere goederen. Extracten uit het leenregister van Holland (17e eeuw)., 1525; 9; 2 stukken
      (Reg. no. 43.)
      43. 1525 september 12.
      Karel, Roomsch keizer etc., beleent zijn nicht Maria van Wassenaer met de heerlijkheid Barendrecht, sluis, visscherij, vogelarij. smaltienden in Carnisse en in den polder, een deel in Tyselinxwaert, den uiterdijk van Barendrecht, de korentienden van Barendrecht, Muesinckbroeck en Bolnisse, haar aangekomen door den dood van haar vader.
      XII in Septembri XV C vijffentwintich.
      1. Extracten uit het leenregister van Holland van 1623 en 1643. Inv. no. 9.
      2. Afschrift in Inv. no. 112, fol. 11 ro.
    - Extracten uit het leenregister van Holland betreffende de heerlijkheid Barendrecht, in 1558 gemaakt. Copieën., (17e eeuw); 10; 1 stuk
      (Reg. nos. 8, 22 en 23.)
      22. 1369 juli 8.
      Willem, heer van Hoorne en van Altena, beleent Wouter van den Wale, zijn neef, met de goederen, waarmee diens ouders beleend zijn geweest, nl. alle visscherjen, stalen, zegenworpen voor Barendrecht, en voorts het land, ambachten, tienden, vogelarijen en verder toebehooren, strekkende van Willems lande van Wilnesse in de Mile tot aan het goed van Schobben en van Everacken tot Heynkensoert toe, met een stuk land, genaamd De Nesse, met zijn visscherijen bij Swindrecht tusschen den Devel en den Wale.
      MCCC neghen ende tsestich des Sonnendage nae Sinte Maertyns dach translatio.
      Afschrift van een extract uit het leenregister van Holland. Inv. no. 10.
      2. Afschrift in Inv. no. 112, fol. 25.
      Afgedrukt bij Oudenhoven: Zuidt-Hollandt, p. 275.
      23. z.d.
      Wouter van der Wael erkent in leen ontvangen te hebben van den heer van "Oestvant" alle goederen, genoemd in de oorkonde d.d. 1369 Juli 8. (Reg. no. 22.)
      1. Afschrift van een extract uit het leenregister van Holland. Inv. no. 10.
      2. Afschrift in Inv. no. 112, fol. 25 ro.
      Afgedrukt bij Oudenhoven: Zuydt-Hollandt, p. 276.
    - Koopacte van de heerlijkheid Oost-Barendrecht door Arent Maertensz., ambachtsheer van Schobbeland. van Maria de Melun, prinses de Ligne enz., gekocht. Met quitantie van de koopsom., 1615; 11; 1 stuk
    - Verleibrief van de heerlijkheid Barendrecht c. a. (als in reg. no. 43) aan Arent Maertensz., ambachtsheer van Schobbeland., 1615; 12; 1 charter
    - Brieven van en aan Arent Maertensz. over plannen van de prinses de Ligne om de heerlijkheid Oost-Barendrecht op het laatste oogenblik aan een ander te verkoopen., 1616-1617; 13; 3 stukken
    - Verleibrief van de heerlijkheid. Barendrecht c. a. (als in reg. no. 43) aan Cornelis van Beveren Jacobszoon, als man van Alijdt Arentsdochter, hem aangekomen door den dood van zijn schoonvader Arent Maertensz., 1629; 14; 1 charter
    - Verleibrief van de heerlijkheid Barendrecht c. a. (als in reg. no. 43), de ambachtsheerlijkheid van een zestiende deel van het geheele land van Zwijndrecht, geheeten Schobbelandsambacht, met toebehooren, uitgezonderd het veer- en dijkgeld, de helft van een twaalfde deel van de Groote tienden in het land van Altena achter Woudrichem en Sleeuwijk, onverdeeld en gemeen met de landerijen van den proost van Oud-Munster te Utrecht en de helft van een twaalfde deel van deze groote tienen, 30 morgen land in Wiele met een hofstede in het gerecht van Almkerk en een hofstede met 4 morgen land tussen de voorsteeg en de achtersteeg en 11 morgen, 2 hond land in Oppel, geheeten de Wiel, behalve 2 stukken, die aan anderen verkocht zijn, aan Abraham van Beveren c. s., hun aangekomen door den dood van hun moeder Alijdt Arentsdochter, behoudens den lijftocht van deze leenen aan hun vader Cornelis van Beveren., 1640; 15; 1 charter
    - Memorie van leenen, door Cornelis van Beveren nagelaten., Z. j. (c. 1650.); 16; 1 stuk
    - Verleibrief van de heerlijkheid West-Barendrecht c. a. (als in reg. no. 48), de heerlijkheid Barendrecht c. a. (als in reg. no. 43) en 30 morgen land in Wiele enz. (als in inv. no. 15) aan Jacob van Beveren, Sophia van Beveren, weduwe van Pieter de Roovere en Reynsburch van Beveren, echtgenoote van Willem Paets, hun aangekomen door den dood van hun broeder Abraham van Beveren. behoudens den lijftocht van deze leenen aan diens weduwe Elisabeth Ruysch., 1664; 17; 1 charter
    - Verleibrief van de heerlijkheden West-Barendrecht c. a. (als in reg. no. 48) en Barendrecht (als in reg. no. 43) aan Johanna de Witt, vrouwe van Zwijndrecht, weduwe van Jacob van Beveren, Sophia van Beveren, weduwe van Pieter de Roovere, Cornelis Paets, Jacob Paets en Diderik van Leyden van Leeuwen, weduwnaar van Alida Paets, als erfgenamen van Reynsburch van Beveren, weduwe van Willem Paets., 1676; 18; 1 charter
    - Verleibrief van de heerlijkheid Barendrecht c. a. aan Lidia van Beveren vrouw van Nicolaas van der Dussen, heer van Zouteveen, haar aangekomen bij den dood van haar moeder Johanna de Witt., 1697; 19; 1 charter
    - Verleibrief van de heerlijkheid Barendrecht c. a. aan Nicolaas van der Dussen, heer van Zouteveen, hem aangekomen door den dood van zijne vrouw Lidia van Beveren., 1703; 20; 1 charter
    - Verleibrief van de heerlijkheid Barendrecht c. a. aan Jacob van der Dussen, hem aangekomen door den dood van zijn vader Nicolaas van der Dussen., 1719; 21; 1 charter
    - Lijst van verschot van een procureur om voor Jacob van der Dussen, heer van Oost-Barendrecht. octrooi voor het beschikken over zijn leengoederen te verkrijgen., 1720; 22; 1 stuk
    - Verleibrief van de heerlijkheid Barendrecht c. a. aan Ewout van der Dussen, heer van Zouteveen en Middelharnis, hem aangekomen door den dood van zijn broeder Jacob van der Dussen., 1729; 23; 1 charter
    - Verleibrief van de heerlijkheid Barendrecht c. a. aan Jacob van der Dussen. heer van Zouteveen enz., hem aangekomen door den dood van zijn vader Ewout van der Dussen., 1730; 24; 1 charter
    - Verklaring van de Staten van Holland betreffende het verlei der heerlijkheid Barendrecht enz. aan Nicolaas van der Dussen., 1745; 25; 1 charter
    - Verleibrief van de heerlijkheid Barendrecht c. a. aan Nicolaas van der Dussen, hem aangekomen door den dood van zijne moeder Catharina Maria Vallensis., 1745; 26; 1 charter
    - Octrooi voor Nicolaas van der Dussen, heer van Oost-Barendrecht, om bij testament over zijn leengoederen te mogen beschikken., 1749; 27; 1 charter
    - Verleibrief van de heerlijkheid Barendrecht c.a. aan Ewout van der Dussen, hem aangekomen door den dood van zijn vader Nicolaas van der Dussen., 1770; 28; 1 charter
    - Specificaties der kosten op het verlei van de heerlijkheid Oost-Barendrecht., 1629, 1697, 1703, 1745; 29; 4 stukken
    - Memoriën tot toelichting van het verlei en het ambachtsgevolg van Oost-Barendrecht., Z. j. (c. 1700.); 30; 3 stukken
    - Memorie van antwoord van de ambachtsheeren van Oost- en West-Barendrecht en Carnisse op een memorie vanwege de ingelanden van den Zuidpolder, aan hen overgegeven aangaande de rechten der ambachtsheeren. Minuut., Z. j. (na 1697.); 31; 1 stuk
    - Betoog ter weerlegging van de bewering, dat de wet van 26 Maart 1814, waarbij de heerlijke rechten werden hersteld, onwettig was., Z.j.; 32; 1 stuk
    - Concept-overeenkomst tussen Augusta Leopolda Catharina, douairière Van Leyden geb. baronesse van Pallandt, vrouwe van West-Barendrecht, en den heer van Oost-Barendrecht, over hun heerlijke rechten, naar aanleiding van eene eventueele vereeniging der gemeenten Oost- en West-Barendrecht. Met bijlage., (19de eeuw.); 33; 2 stukken
  - Stukken betreffende de goederen van de heeren der heerlijkheid., II.
    - Inventaris van den boedel van Abraham van Beveren. Extract betreffende de heerlijkheid Oost-Barendrecht., 1697; 34; 1 stuk
    - Inventaris en kaveling van den boedel van Abraham van Beveren. Concept., 1697; 35; 1 stuk
    - Extract uit den inventaris en de kavelingen van de goederen van Johanna de Witt, vrouwe van Zwijndrecht, weduwe en boedelhoudster van Jacob van Beveren, heer van Zwijndrecht., 1697; 36; 1 stuk
    - Standteekeningen van huizen en attestaties van inwoners van Oost-Barendrecht en Heerjansdam, in verband met de grensscheiding tussen deze heerlijkheden., 1619 en 1698; 37; 6 stukken
    - Stukken betreffende de processen over grensscheiding, gevoerd voor het Hof van Holland en den Hoogen Raad tussen den heer met dijkgraaf en heemraden van Oost- en West-Barendrecht en Carniese ter eener zijde en den heer van Rhoon en Pendrecht ter andere zijde. Deels afschriften van 1751 en 1752., 1644-1648; 38; 4 stukken
    - Extract uit een rekening door den rentmeester van het huis Wassenaar aan de Staten van Holland afgelegd betreffende een gorsje voor den mond van de Waal. In triplo., 1620; 39; 3 stukken
    - Attestatie van de ingelanden van de buitengorzen van Oost- en West-Barendrecht, over onkosten door hen aan de gorzen gedaan., 1637; 40; 1 stuk
    - Huurcedulle van een rietveld in West-Ambacht, verhuurd door den heer van Barendrecht., 1640; 41; 1 stuk
    - Huurcedullen van verschillende gorzen, verhuurd door den heer van Oost-Barendrecht., 1698-1791; 42; 7 stukken
    - Contract tussen den heer van Oost-Barendrecht en de huurders van het gors voor den mond van de Waal, over vernietiging der huur en vergoeding voor aangebrachte verbeteringen., 1704; 43; 1 stuk
    - Stukken betreffende een gors, door het bestuur van den Zuidpolder aan den heer van Oost-Barendrecht verhuurd., 1710-1849; 44; 7 stukken
    - Quitantie van den secretaris van Dordrecht wegens het collateraal voor den heer van Oost-Barendrecht., 1729; 45; 1 stuk
    - Liquidatie tussen den heer van Oost-Barendrecht en zijn rentmeester Wouter de Gelder., 1647; 46; 1 stuk
    - Liquidatiën tussen den heer van Oost-Barendrecht en den schout., 1740, 1742, 1743, 1745-1769; 47; 29 stukken
    - Rekeningen van den rentmeester Jacob van 't Hoff., 1824-1825; 48; 2 stukken
    - Quitanties voor ontvangst van de verponding, 100sten en 200sten penning wegens de tienden, visscherij en nakoop van den heer van Oost-Barendrecht., 1726 en 1745-1767; 49; 47 stukken
    - Quitanties voor ontvangst van de verponding wegens de goederen onder Oost- en West-Barendrecht en Carnisse van den heer van Oost-Barendrecht., 1806-1811; 50; 8 stukken
    - Beschrijvingsbrieven voor een vergadering van ingelanden van den Zuidpolder, ingekomen bij den heer van Oost-Barendrecht., 1703 en 1712; 51; 2 gedrukte stukken
  - Stukken betreffende het aanstellen van ambtenaren., III.
    - Eedsformulieren voor de ambten van dijkgraaf, dijkbode, heemraad, penningmeester, schout secretaris en bode van Oost- en West-Barendrecht en Carnisse., 1615-1700; 52; 5 stukken
    - Commissiën voor de ambten van dijkgraaf, heemraad, schout, secretaris en bode van Oost-Barendrecht. 4 concepten en 1 copie., 1652-1702; 53; 5 stukken
    - Overeenkomst tussen de heeren van Oost- en West-Barendrecht aangaande het aanstellen van een dijkgraaf. Met 2 concepten en 1 memorie., 1698; 54; 4 stukken
    - Memorie over de samenstelling van het college van dijkgraven en heemraden van de Barendrechten. Met aanteekeningen hierover., (c. 1700.); 55; 2 stukken
    - Commissiën voor het ambt van penningmeester van Oost- en West Barendrecht en Carnisse. Copieën., 1748 en 1766; 56; 2 stukken
    - Afschrift van grafschriften van 1587, 1612 en 1618 ten bewijze, dat Oost- en West-Barendrecht ieder een eigen schout hebben gehad., (c. 1710.); 57; 1 stuk
    - Attestatie van schout en dijkbode van Barendrecht over de aanstelling van een dijkbode. (Fragment)., 1720; 58; 1 stuk
    - Acte van recognitie van het bode-ambt van Oost-Barendrecht., 1765; 59; 1 stuk
    - Lijst van personen, geschikt om tot schepenen van Oost-Barendrecht gekozen te worden., 1698; 60; 1 stuk
    - Stukken betreffende een geschil tussen de heeren van Oost- en West-Barendrecht over het aanstellen van een derden schepen., 1700-1701; 61; 3 stukken
    - Stukken betreffende een proces tussen den heer van Carnisse eenerzijds en heeren van Oost- en West-Barendrecht anderzijds over het aanstellen van twee heemraden., 1629-1633; 61A; 1 dossier
    - Memorie van propositiën en resolutiën der heeren van Oost- en West-Barendrecht en Carnisse over het aanstellen van heemraden en over het bezit van grozen. Met copie., 1634. Z. j.; 62; 2 stukken
    - Concept-brief, waarin de heer van Oost-Barendrecht aan dijkgraaf en heemraden van den Zuidpolder de benoeming van heemraden van den Zuidpolder wegens Oost-Barendrecht meedeelt., 1747; 63; 1 stuk
    - Concept-acte van admissie (consent?) voor een notaris, gegeven door den heer van Oost-Barendrecht., 1702; 64; 1 stuk
    - Brief van Cornelis de Rovere, heer van West-Barendrecht, aan Nicolaes van der Dussen, heer van Oost-Barendrecht, over het aanstellen van een penningmeester., 1702; 65; 1 stuk
    - Stukken gediend hebbende in een proces tussen Jacob van der Dussen, heer van Oost-Barendrecht. Diderik van Leyden, heer van Hardinxvelt en West-Barendrecht, en Willem, baron van Carnisse, eenerzijds, en Cornelia de Rovere, vrouwe van Brandwijk, c. s. als ingelanden anderzijds, over het aanstellen van een waarsman van den Zuidpolder., 1725-1726; 66; 1 dossier
    - Overeenkomst tussen de heeren van Oost- en West-Barendrecht en Carnisse over het aanstellen van een penningmeester., 1748; 67; 1 stuk
    - Circulaire over het benoemen van schout, secretaris en gemeenteraadsleden, gezonden door den gouverneur van Zuid-Holland aan den heer van Oost-Barendrecht., 1816; 68; 1 gedrukt stuk
    - Brieven van den secretaris aan den heer van Oost-Barendrecht over het benoemen van gemeenteraadsleden., 1820, 1821; 69; 2 stukken
    - Brieven van den secretaris aan den heer van Oost-Barendrecht, voornamelijk over het benoemen van dijkgraven en heemraden., 1827-1829; 70; 7 stukken
    - Requesten van de polderbesturen van den Zuidpolder, het Buitenland en het Binnenland aan den ambachtsheer van Oost-Barendrecht en de ambachtsvrouwe van West-Barendrecht en Carnisse over het benoemen van een heemraad., 1827-1829; 71; 5 stukken
    - Aanteekeningen over het benoemen van een raadslid voor Oost-Barendrecht., 1847; 72; 1 stuk
  - Stukken betreffende het recht van nakoop., IV.
    - Staatjes van den nakoop, gevallen onder Oost-Barendrecht in de jaren 1599-1709., 73; 18 stukken
    - Rekening van den schout van Oost-Barendrecht over het maken van den korenmolen en over het recht van nakoop., 1668; 74; 1 stuk
    - Stukken, bijeengebracht om het recht van den heer van Oost-Barendrecht op nakoop te bewijzen., 1845; 75; 30 stukken
  - Stukken betreffende het recht van visscherij., V.